臺灣高等法院刑事判決　　　　　　　　　九十一年度上易字第二一一號
　　上　訴　人　臺灣基隆地方法院檢察署檢察官
　　被　　　告　甲○○
右上訴人因被告竊盜案件，不服臺灣基隆地方法院九十年度易字第三三二號，中華民
國九十年十一月二十六日第一審判決（起訴案號：臺灣基隆地方法院檢察署九十年度
偵字第一八七八號）提起上訴，本院判決如左：
    主  文
原判決撤銷。
甲○○竊盜，處有期徒刑陸月，如易科罰金以佰元折算壹日。
    事  實
一、甲○○意圖為自己不法之所有，於民國九十年四月三十日下午五時許，在基隆市
    火車站旁，以在該處地上拾獲不詳姓名者遺失之鑰匙一支，予以侵占入己後，並
    以之為犯罪工具，以該鑰匙竊取乙○○所有之ＪＮ－七四一七號自用小客車一部
    ；得手後，供己使用；翌日（五月一日）下午三時許，在台北縣瑞芳鎮○○路三
    八七號前，為警查獲。
二、案經台北縣警察局瑞芳分局移送台灣基隆地方法院檢察署檢察官偵查起訴。
    理  由
一、上開犯罪事實，已經被告甲○○於警訊及檢察官偵查中供承在卷，且該車係乙○
    ○所有，於九十年四月二十八日在苗栗縣竹南鎮○○里○○街峨嵋商店前被竊，
    業經被害人乙○○之胞姊陳淑娟指述失竊之情節相符，並有贓物認領保管收據一
    紙及扣案鑰匙在卷可稽。
二、訊據被告堅決否認其有竊盜之犯行，辯稱：在案發前一日或二日上午八時許，其
    女朋友楊麗秋之友人「斌哥」（賓哥）將該車牽來，囑其銷贓；案發後，其有去
    電「斌哥」，惟「斌哥」要其承擔，其才承擔下來等語。
三、查被告於原審經通緝到案時，始提出該車係其女朋友之友人所寄放；其女友即證
    人楊麗秋固於原審到庭證稱：「當初，「斌哥」要其銷贓，為其所拒；才找被告
    銷贓；案發後在警察局時，其與被告均有聯絡「斌哥」，「斌哥」說要過來，卻
    未過來；未料，被告笨到自己承擔」等語；然被告自始就無法提出「斌哥」之正
    確年籍及聯絡方法以供查證，且為人擔當罪名，若非至親必是好友，被告為「斌
    哥」承擔犯行，豈有不知其真實姓名之理？況該車若真是「斌哥」交其銷贓，又
    怎會沒有「斌哥」聯絡方法之可能？且被告是在事後通緝後才翻異前供，其女友
    方出庭作證，並為其有利之證詞，顯然有事後串證迴護之情形，其證詞不足作為
    被告有利之認定。
四、又該車失主之胞姊陳淑娟固稱：該車係於九十年四月二十八日上午七時許，在苗
    栗縣竹南鎮○○街峨嵋商店前失竊等情，核與卷附車輛竊盜、車牌失竊資料個別
    查詢報表所示資料相符；雖與被告所稱在九十年四月三十日下午五時許，在基隆
    市火車站旁竊得，雖有不同，然該車有可能經他人先竊得使用後，放置在基隆市
    火車站前，再為被告竊得，此為情理之常，況警訊中，經警員將前開陳淑娟所稱
    失竊經過及地點告訴被告，質以何以所供竊盜經過與被害人所供情節不符，被告
    既不澄清，更稱確實在基隆火車站偷的，尤可證明被告事後在原審稱警員叫他承
    認叫他擔下來云云，均係卸責之詞，不足採信，被告犯行罪證明確，堪以認定應
    予依法論科。
五、核被告所為，係犯刑法第三百二十條第一項之竊盜罪，及第三百三十七條之侵占
    遺失物罪，兩罪之間有方法及結果之牽連關係應從一重之竊盜罪論科。原審未查
    遽為被告無罪之諭知，檢察官上訴，指摘原審判決不當，為有理由，應由本院將
    原判決撤銷改判，應依上開法條論處，爰審酌被告之犯罪動機目的及犯罪後之態
    度與所生危害，量處有期徒刑陸月，並諭知易科罰金以佰元折算一日。
六、被告經合法傳喚，無正當之理由不到庭，爰不待其陳述逕行判決。
據上論斷，應依刑事訴訟法第三百七十一條、第三百六十九條第一項前段、第三百六
十四條、第二百九十九條第一項前段，刑法第三百二十條第一項、第三百三十七條、
第五十五條前段、第四十一條第一項、罰金罰鍰提高標準條例第一條前段、第二條判
決如主文。
本案經檢察官郭文東到庭執行職務。
中    華    民    國      九十一      年      二      月        八      日
                              臺灣高等法院刑事第九庭
                                  審判長法  官  李  文  成
                                        法  官  官  有  明
                                        法  官  周  盈  文
右正本證明與原本無異。
不得上訴。
                                        書記官  吳  素  雲
中    華    民    國      九十一      年      二      月        十五    日
附錄：參考法條
刑法第三百二十條第一項
意圖為自己或第三人不法之所有，而竊取他人之動產者，為竊盜罪，處五年以下有期
徒刑、拘役或五百元以下罰金。
刑法第三百三十七條
意圖為自己或第三人不法之所有，而侵占遺失物、漂流物或其他離本人所持有之物者
，處五百元以下罰金。
